---
title: "UFC Fighters "
output: html_notebook
---

## Obserbación y limpieza de datos

```{r}
ruta_archivo <- "C:\\Users\\usuario\\Downloads\\ufc-fighters-statistics.csv" 
ufc_data <- read.csv(ruta_archivo, stringsAsFactors = FALSE)

head(ufc_data)
```

```{r}
str(ufc_data)
```

```{r}
ufc_data[ufc_data == ""] <- NA
missing_counts <- colSums(is.na(ufc_data))

print(missing_counts)
```

```{r}
peleadores_sin_altura <- ufc_data[is.na(ufc_data$height_cm), ]
print(peleadores_sin_altura)
```

```{r}
ufc_data$record <- paste(ufc_data$wins, ufc_data$draws, ufc_data$losses, sep = "-")

head(ufc_data[, c("wins", "draws", "losses", "record")])
```
```{r}
peleadores_invictos <- ufc_data[ufc_data$record %in% grep("^[0-9]+-0-0$", ufc_data$record, value = TRUE), ]

peleadores_invictos <- peleadores_invictos[, c("name", "record")]

print(peleadores_invictos)
```
He observado los datos y los he limpiado de la siguiente forma, lo primero a consistido en camviar los valores vacios por 'NA', y luego he agrupado las columnas de victorias, empates y derrotas, en una columna llamada record, posteriormente he probado que pueda trabajar con ella poniendole trabas como que tanto los empates como las derrotas seán 0.  
